【裁判字號】    97,訴,853
【裁判日期】    970630
【裁判案由】    毒品危害防制條例
【裁判全文】
臺灣基隆地方法院刑事判決               97年度訴字第853號
公  訴  人  臺灣基隆地方法院檢察署檢察官
被      告  乙○○
上列被告因毒品危害防制條例案件，經檢察官提起公訴（97年度
撤緩毒偵字第13號），被告於準備程序進行中，就被訴事實為有
罪之陳述，經本院合議庭裁定由受命法官獨任進行簡式審判程序
，判決如下：
    主  文
乙○○用第一級毒品，累犯，處有期徒刑柒月。扣案之第一級毒
品海洛因貳包（毛重合計零點壹公克）併同無法析離之包裝袋貳
只沒收銷燬之，扣案之注射針筒陸支，沒收之。
    事  實
一、乙○○有下列前案紀錄（構成累犯），及施用毒品執行觀察
    、勒戒之紀錄：
  (一)前分別因施用毒品案件，先後二次經觀察、勒戒後，均因無
    繼續施用毒品之傾向，分別於民國88年5 月11日、94年9 月
    9 日釋放出所執行完畢，分別由臺灣桃園地方法院檢察署檢
    察官於88年5 月11日以88年度偵字第5421號、臺灣基隆地方
    法院檢察署檢察官於94年9 月7 日以94年度毒偵字第1722號
    為不起訴處分。
  (二)復因施用毒品案件，經臺灣基隆地方法院以95年度訴字第17
    2 號各判處有期徒刑8 月、3 月確定，應執行有期徒刑10月
    ，於96年4 月4 日執行完畢（構成累犯）。
二、復基於施用第一級毒品海洛因之犯意，於民國96年月8 月15
    日某時，在其位於住基隆市○○區○○街37巷20之3 號住處
    內，將第一級毒品海洛因置入注射針筒內，摻水混合注射右
    手肘內側皮膚靜脈血管處之方式，非法施用第一級毒品海洛
    因1 次，嗣為警於同月16日16時許，在上開住處搜索查獲，
    當場並扣得其所有之第一級毒品海洛因2 包（毛重合計0.1
    公克)及 其所有供施用第一級毒品用之注射針筒6 支等物，
    且經其同意採驗尿液呈毒品嗎啡、可待因陽性反應而查知上
    情。
三、案經基隆市警察局第三分局報告臺灣基隆地方法院檢察署檢
    察官偵查起訴。
    理  由
一、本件被告所犯者非為死刑、無期徒刑、最輕本刑為3 年以上
    有期徒刑之罪或高等法院管轄第一審案件，其於準備程序進
    行中，先就被訴事實為有罪之陳述，經告知其簡式審判程序
    之旨，並聽取公訴人之意見後，本院依刑事訴訟法第273 條
    之1 第1 項之規定，裁定由受命法官獨任進行簡式審判程序
    ，合先敘明。
二、上開施用第一級毒品海洛因之事實，業經被告於本院準備程
    序、審理中自白不諱。而被告於96年8 月15日為警所採集之
    尿液，經送以酵素免疫分析法（EIA）、 氣相層析質譜儀（
    GC/MS）檢 驗結果，確呈施用第一級毒品海洛因後之鴉片類
    、嗎啡、可待因陽性反應（尿液中嗎啡成分達38540ng/ml）
    乙節，有基隆市警察局第三分局偵辦毒品案件尿液檢體對照
    表及臺灣尖端先進生技醫藥股份有限公司濫用藥物尿液檢驗
    報告各1 份附卷可稽（見96年度偵字第1967號第44頁），又
    扣案之第一級毒品海洛因2 小包，經警依毒品檢驗包試劑初
    步檢驗結果，呈嗎啡、海洛因反應，有基隆市警察局第三分
    局查獲涉嫌毒品危害防制條例毒品初步鑑驗報告單1 份在卷
    可佐（見96年度偵字第1967號第24頁），足證被告自白與事
    實相符，堪以採信。又其前分別因施用毒品案件，先後二次
    經觀察、勒戒後，均因無繼續施用毒品之傾向，分別於88年
    5 月11日、94年9 月9 日釋放出所執行完畢，分別由臺灣桃
    園地方法院檢察署檢察官於88年5 月11日以88年度偵字第54
    21號、臺灣基隆地方法院檢察署檢察官於94年9 月7 日以94
    年度毒偵字第1722號為不起訴處分等情，亦有臺灣高等法院
    被告前案紀錄表1 份附卷足佐。是被告係於上開觀察、勒戒
    於94年9 月9 日執行完畢釋放後5 年內再犯本案之施用第一
    級毒品海洛因，罪證明確，犯行洵堪認定，自應依法論科。
三、論罪科刑部分：
  (一)按海洛因屬於毒品危害防制條例第2 條第2 項第1 款所列之
    第一級毒品。是核被告所為，係犯毒品危害防制條例第10條
    第1 項之施用第一級毒品罪。被告持有第一級毒品海洛因，
    意在供己施用，其持有海洛因之低度行為應為施用之高度行
    為吸收，不另論罪。
  (二)又被告有事實欄一、所載之前案紀錄暨科刑執行情形，有臺
    灣高等法院被告前案紀錄表在卷可稽，其於受上述事實欄一
    、(二)所示有期徒刑之執行完畢後，5 年內故意再犯有期徒刑
    以上之本罪，為累犯，應依刑法第47條第1 項之規定加重其
    刑。
  (三)爰審酌被告經前次強制戒治處分後仍不思戒除毒癮，再犯本
    件施用第一級毒品犯行，顯見其已無法根除施用毒品行為，
    而有予以隔離幫助其戒除之必要，且施用毒品對於社會治安
    構成潛在威脅，惟斟酌其犯罪後終能坦承犯行態度良好等及
    其他一切情狀，量處如主文所示之刑。
四、沒收部分：
  (一)扣案之第一級毒品海洛因2 包（毛重合計0.1 公克）併同無
    法析離之包裝袋2 只，應整體視為查獲之毒品，依毒品危害
    防制條例第18條第1 項前段之規定，宣告沒收銷燬之（蓋無
    論以何種方式包裝袋與其內裝之毒品，包裝袋內均會有極微
    量毒品殘留，故上述包裝袋2 只應整體視為查獲毒品，一併
    依前揭規定宣告沒收銷燬之，參見最高法院95年度臺上字第
    3739號、第7354號判決）。
  (二)扣案之注射針筒6 支，經核非專供施用毒品之器具，惟係被
    告所有且係供其施用第一級毒品海洛因及所用之物，業據被
    告供明在卷，爰依刑法第38條第1 項第2 款規定宣告沒收。
據上論斷，應依刑事訴訟法第第273 條之1 第1 項、第299 條第
1 項前段，毒品危害防制條例第10條第1 項、第18條第1 項前段
，第23條第2 項，刑法第11條、第47條第1 項、第38條第1 項第
2 款，判決如主文。
本案經檢察官甲○○到庭執行職務。
中    華    民    國    97    年    6     月    30    日
                  刑事第三庭法    官  黃永定
以上正本證明與原本無異。
如不服本判決應於收受本判決後10日內向本院提出上訴書狀，其
未敘述上訴理由者，並得於提起上訴後10日內向本院補提理由書
狀（均須按他造當事人之人數附繕本）「切勿逕送上級法院」。
中    華    民    國    97    年    6     月    30    日
                            書 記 官  劉珍珍
附錄論罪科刑依據之法條：
毒品危害防制條例第10條
I施用第一級毒品者，處 6 月以上 5 年以下有期徒刑。
II施用第二級毒品者，處 3 年以下有期徒刑。


司法院資訊處製作；財團法人民間司法改革基金會備份。
